臺灣板橋地方法院刑事判決　　　　　　 95年度訴緝字第257號
公　訴　人　臺灣板橋地方法院檢察署檢察官
被　　　告　乙○○
　　　　　　　　　　（另案於臺灣臺北監獄臺北分監執行中）
指定辯護人　本院公設辯護人丙○○
上列被告因違反槍砲彈藥刀械管制案件，經檢察官提起公訴（94
年度偵字第10214 號），本院判決如下：
    主  文
乙○○未經許可持有可發射子彈具有殺傷力之改造手槍，累犯，
處有期徒刑年貳月，併科罰金新臺幣拾萬元，罰金如易服勞役
，以新臺幣壹仟元折算壹日。
扣案仿WALTHER 廠PPK/S 型半自動手槍換裝土造金屬槍管而成之
改造手槍壹枝（含彈匣壹個，槍枝管制編號0000000000號）、土
造子彈肆顆，均沒收。
    事  實
一、乙○○曾於民國92年間因違反毒品危害防制條例，經臺灣臺
    北地方法院以92年度簡字第3724號判決判處有期徒刑4 月確
    定，於93年3 月5 日易科罰金執行完畢。詎乙○○不知悔改
    ，其明知可發射子彈具有殺傷力之改造手槍及子彈，屬於槍
    砲彈藥刀械管制條例管制之槍砲，非經主管機關許可，不得
    持有之，竟基於持有改造手槍、子彈之犯意，於民國94年間
    某日起，以不詳方式在不詳處所取得可發射子彈具有殺傷力
    之仿WALTHER 廠PPK/S 型半自動手槍製造之金屬玩具手槍換
    裝土造金屬管而成之改造手槍1 支（含彈匣1 個，槍枝管制
    編號：0000000000號），及均有殺傷力，具直徑約7.9mm 金
    屬彈頭之土造子彈6 顆後，而未經許可持有之。嗣94年6 月
    11日晚間（起訴書誤載為6 月12日），乙○○偕甲○○攜帶
    上開槍、彈外出，於同日晚間11時30分許，經警方在臺北縣
    蘆洲市○○路429 號前盤查乙○○所搭由方天香所駕駛之車
    號055-NA號營業用小客車，查獲車上乘客即乙○○所持有放
    置於右後乘客座椅墊旁之上開改造手槍及子彈（子彈於彈匣
    內，彈室內已有子彈上膛），始悉上情。
二、案經臺北縣政府警察局樹林分局報請臺灣板橋地方法院檢察
    署檢察官偵查起訴。
    理  由
一、被告乙○○及指定辯護人對於證人葉佳龍（更名為丁○○）
    、戊○○、方天香於審判外之陳述，並無證據能力之爭執。
    而扣案之手槍、子彈，係經警盤查後得同意搜索扣得，為合
    法取得之證物。扣案物亦經鑑定明確，對內政部警政署刑事
    警察局鑑定書，被告及辯護人亦不爭執其形式上真正，上開
    證據均應認有證據能力，合先敘明。
二、訊據被告矢口否認持有上開槍、彈，辯稱：上開槍、彈係甲
    ○○所有，伊與甲○○共乘計程車，後來甲○○先下車，警
    方前來盤查時，在車上查獲槍、彈，以為是伊所有，實際上
    係甲○○所有，伊並不知情云云。經查：
  (一)警方於94年6 月11日晚間11時30分許，在臺北縣蘆洲市○○
    路429 號前，盤查由方天香所駕駛之車號055-NA號營業用小
    客車，於該車右後乘客座椅墊旁，查獲可發射子彈具有殺傷
    力之仿WALTHER 廠PPK/S 型半自動手槍製造之金屬玩具手槍
    換裝土造金屬管而成之改造手槍1 支（含彈匣1 個，槍枝管
    制編號：0000000000號），及均有殺傷力，具直徑約7.9mm
    金屬彈頭之土造子彈6 顆，而被告乙○○當時乘坐於該車之
    後座，據證人方天香於警詢時證述明確，亦為被告所不爭執
    ，並有搜索、扣押筆錄、自願受搜索同意書、扣押物品目錄
    表、照片等在卷可稽。
  (二)被告雖執前開情詞，辯稱查扣之槍、彈為甲○○所有，惟本
    件係員警據甲○○之線報，得知被告持有槍、彈，故跟蹤被
    告所搭之計程車，於上開時、地查獲被告，此據證人黃智勇
    警員到庭證稱：我們接獲線報，指出乙○○（當時借居葉佳
    龍住處）持有槍枝，我們先到葉佳龍住處勘查，結果發現被
    告從該社區出發，隨行的男子揹一個包包，我們就跟蹤該車
    ，後來到蘆洲市○○路與三民路口，我們透過車窗看到被告
    有將槍枝上膛之動作，於是上前盤查，但被告下車時手上並
    沒有持槍，我們檢查車輛，發現在車門旁插著一把槍等語（
    見本院卷二第64頁以下）。足見扣案之槍枝，確實為被告所
    持有，否則被告豈會在車內把玩槍枝，並於發現警察盤查時
    ，立即將槍枝藏放於右後座椅殿旁。
  (三)且證人甲○○證稱：我曾經聽被告提過他有槍枝，所以94年
    6 月11日，我帶員警到中和市○○路65號，員警在樓下等，
    我上樓找被告，確定當日被告有攜帶槍枝，我就利用空檔傳
    簡訊給樹林分局黃智勇警員（在樓下等待），之後我與被告
    一起搭車外出，我們先搭車到板橋，在行程中黃警員有打電
    話給我，後來我騙被告要下車找朋友，我就先離開讓警察抓
    他，我用的電話是0000000000號、黃警員是0000000000號等
    語（本院96年5 月8 日審判筆錄）。而經本院調取證人甲○
    ○所使用之0000000000號行動電話之通聯紀錄，於94年6 月
    11日晚間8 時許起，即有與黃智勇警員所持0000000000號行
    動電話聯繫之紀錄（見本院卷一第112 頁以下），同日23時
    20分許在蘆洲市○○路一帶（即被告為警查獲之時、地），
    更有密集之聯繫（見同卷第116 頁、第117 頁），顯見證人
    甲○○所述提供線報，並聯繫員警於前開時、地查獲被告，
    ，確屬實在。
  (四)至於被告雖猶辯稱：可能是甲○○為圖線民獎金，所以將扣
    案之槍彈栽贓給伊，之後報警查獲云云。惟除員警黃智勇證
    稱查獲前透過車窗有見到被告持該槍把玩上膛之動作明確外
    ，證人方天香於本院審判中亦證稱：被告及另一男子搭我的
    車原本說要到社子，半途另一個下車買檳榔之後，又說改要
    到蘆洲去，後來右後座的男子下車，被告坐到右後座，後來
    被告說等很久，要我迴轉到對面等該男子，我剛剛打方向燈
    準備掉頭，有一輛小客車擋在我的左前方的位置，車上下來
    四、五個人拿槍指著我的車上，後來我知道是警察，警察下
    車之後，要我們二人都下車，另外一個警察就在我的車上查
    ，之後看到那把槍枝才要我看，槍就塞在右後座與門縫的位
    置上，有部分露出來，所以很容易就看得到等語（見本院95
    年2 月15日審判筆錄）。衡以常情，若本件係證人甲○○蓄
    意栽槍以詐領線民獎金，應不致於下車前將槍枝藏放在易於
    發現之位置。而以證人黃智勇於查獲前有見到被告把玩槍枝
    之舉動，加上證人方天香證述查獲時槍枝放置方式很容易看
    見等情，足證上開槍枝，係被告見警方開始盤查前，將之放
    置於座位旁，以圖卸責予甲○○。
  (五)且證人葉佳龍於本院審判中證稱：乙○○在我住處時時期，
    我有看過他拿玩具槍拆開，至於該槍的型式、大小、顏色，
    我都忘了，很像是卷內照片所示的扣案槍枝等語（見本院96
    年7 月27日審判筆錄）。與其於偵查中所證稱：曾見到被告
    在其住處拆槍枝，就是扣案槍枝等語大致相符（見偵查卷第
    71頁、第86頁背面）。而被告於同日偵查中亦不否認有拆開
    扣案槍枝，惟辯稱：我當時認為是玩具槍，所以玩看看等語
    （見同卷第71頁）。顯見證人葉佳龍所述曾見到被告把玩扣
    案槍枝等情，確屬實在。至於該槍枝究竟是被告所有，或是
    甲○○攜帶交予被告，證人葉佳龍、戊○○並不知悉（見本
    院96年7 月27日審判筆錄第5 頁、第12頁），惟證人葉佳龍
    於偵查亦曾證稱：被告曾2 、3 次拆扣案槍枝等語（見偵查
    卷第86頁背面），更可證明被告於94年6 月11日前，即已持
    有並曾把玩扣案槍枝，可見扣案槍枝應非94年6 月11日方由
    證人甲○○放於方天香之計程車內栽贓陷害被告，而係被告
    於被查獲前之不詳時、地取得，嗣於遇警盤查時放置於方天
    香之計程車內。
  (六)綜上所述，被告自94年6 月11日前之不詳時、地，即取得扣
    案槍、彈而持有之事實，業臻明確。而扣案之槍枝，經送請
    內政部警政署刑事警察局鑑驗，認係仿WALTHER 廠PPK/S 型
    半自動手槍製造之金屬玩具手槍換裝土造金屬管而成之改造
    手槍（含彈匣1 個，槍枝管制編號：0000000000號），機械
    性能良好，可擊發適用之子彈，具有殺傷力；扣案子彈6 顆
    ，係具直徑約7.9mm 金屬彈頭之土造子彈，經試射2 顆後認
    均具有殺傷力，有該局94年6 月27日刑鑑字第0940095224號
    鑑定書在卷可稽。綜上事證，被告未經許可持有具殺傷力之
    改造手槍、子彈之犯行明確，應依法論處。
三、核被告所為，係犯槍砲彈藥刀械管制條例第8 條第4 項之持
    有其他可發射子彈具殺傷力之槍枝罪、第12條第4 項之持有
    子彈罪。被告曾於92年間因違反毒品危害防制條例，經臺灣
    臺北地方法院以92年度簡字第3724號判決判處有期徒刑4 月
    確定，於93年3 月5 日易科罰金執行完畢，有臺灣高等法院
    被告前案紀錄表在卷可稽，其於有期徒刑執行完畢後之5 年
    以內，再故意犯本件有期徒刑以上之罪，無論依修正前、後
    刑法第47條規定，均構成累犯，此部分不生新舊法比較問題
    ，應逕適用現行刑法規定加重其刑。又被告以同一持有行為
    ，同時寄藏槍枝及子彈，為想像競合犯，應從一重之寄藏手
    槍罪處斷。爰審酌被告被告素行不佳，且犯罪後飾詞卸責，
    未供出槍彈來源，並斟酌其犯罪目的、生活情狀、犯罪手段
    、所生危害等一切情狀，量處如主文所示之刑。又被告本件
    行為後，刑法業經修正，於95年7 月1 日施行，依修正前刑
    法第42條第2 項前段規定：「易服勞役以（銀元）一元以上
    三元以下折算一日。」及當時之罰金易服勞役折算標準所規
    定就其原定數額提高為一百倍折算一日，則以被告行為時之
    易服勞役折算標準，應以銀元三百元折算一日，即新臺幣九
    百元折算一日，而依95年7 月1 日公布施行之刑法第42條第
    3 項前段規定：「易服勞役以新臺幣一千元、二千元或三千
    元折算一日。」比較修正前後之易服勞役折算標準，以修正
    後之規定，較有利於被告，則應依刑法第2 條第1 項後段規
    定，適用修正後之刑法第42條第3 項前段規定，就宣告罰金
    刑部分，定如易服勞役之折算標準。又被告犯上開槍砲犯行
    ，經宣告之刑逾1 年6 月，依中華民國九十六年罪犯減刑條
    例第3 條第1 項第4 款，不在減刑之列，併予敘明。又扣案
    之槍枝1 把（含彈匣1 個，槍枝管制編號0000000000號）、
    子彈4 顆，為違禁物，雖刑法關於沒收之規定亦有修正，惟
    法律之適用應整體觀察，無從割裂，本件被告之犯行於主刑
    之宣告已經比較決定適用修正後刑法，關於沒收從刑之諭知
    ，亦應整體適用修正後刑法，無庸贅為比較（最高法院90年
    度臺上字第4526號判決要旨參照），是就扣案之槍枝、子彈
    即依修正後刑法規定沒收。另經試射滅失之子彈2 顆，則無
    庸再為沒收宣告，附此敘明。
據上論斷，應依刑事訴訟法第299 條第1 項前段，槍砲彈藥刀械
管制條例第8 條第4 項、第12條第4 項，刑法第11條前段、第2
條第1 項後段、第55條、第47條第1 項、第42條第3 項、第38條
第1 項第1 款，判決如主文。
本案經檢察官鄧媛到庭執行職務。
中　　華　　民　　國　　96　　年　　8 　　月　　10　　日
                  刑事第十二庭  審判長法  官  徐蘭萍
                                      法  官  林淑婷
                                      法  官  林漢強
上正本證明與原本無異。
如不服本判決應於送達後10日內向本院提出上訴狀。
                                      書記官  曾千庭
中　　華　　民　　國　　96　　年　　8 　　月　　10　　日
附錄本案所犯法條全文
槍砲彈藥刀械管制條例第8條
未經許可，製造、販賣或運輸鋼筆槍、瓦斯槍、麻醉槍、獵槍、
空氣槍或第四條第一項第一款所定其他可發射金屬或子彈具有殺
傷力之各式槍砲者，處無期徒刑或五年以上有期徒刑，併科新臺
幣一千萬元以下罰金。
未經許可，轉讓、出租或出借前項所列槍枝者，處五年以上有期
徒刑，併科新臺幣一千萬元以下罰金。
意圖供自己或他人犯罪之用，而犯前二項之罪者，處無期徒刑或
七年以上有期徒刑，併科新臺幣一千萬元以下罰金。
未經許可，持有、寄藏或意圖販賣而陳列第一項所列槍枝者，處
三年以上十年以下有期徒刑，併科新臺幣七百萬元以下罰金。
第一項至第三項之未遂犯罰之。
槍砲彈藥刀械管制條例第12條
未經許可，製造、販賣或運輸子彈者，處一年以上七年以下有期
徒刑，併科新台幣五百萬元以下罰金。
未經許可，轉讓、出租或出借子彈者，處六月以上五年以下有期
徒刑，併科新台幣三百萬元以下罰金。
意圖供自己或他人犯罪之用，而犯前二項之罪者，處三年以上十
年以下有期徒刑，併科新台幣七百萬元以下罰金。
未經許可，持有、寄藏或意圖販賣而陳列子彈者，處五年以下有
期徒刑，併科新台幣三百萬元以下罰金。
第一項至第三項之未遂犯罰之。
